臺灣高雄地方法院刑事判決　　　　　　　 94年度易字第475號
公　訴　人　臺灣高雄地方法院檢察署檢察官
被　　　告　乙○○　男　28歲.
上列被告因違反毒品危害防制條例案件，經檢察官提起公訴（93
年度毒偵字第7171號），暨移送併辦（94年度毒偵字第981 號、
94年毒偵字第1641號、94年度毒偵字第2975號），嗣被告就被訴
事實為有罪之陳述，並聽取當事人之意見後，本院合議庭裁定改
依簡式審判程序由受命法官獨任進行審判程序，並判決如下：
    主  文
乙○○連續施用第二級毒品，累犯，處有期徒刑陸月，如易科罰
金，以參佰元折算壹日，扣案之第二級毒品安非他命參包（驗後
含袋毛重共計貳點肆公克）、第二級毒品大麻壹包（驗後淨重零
點參伍公克，空包裝重零點伍陸公克）及殘留安非他命之玻璃吸
食器貳支，均沒收銷燬之。
    事  實
一、乙○○前因施用毒品案件，經本院裁定送觀察、勒戒後，認
    無繼續施用毒品之傾向，於民國91年5 月24日執行完畢釋放
    後，由臺灣高雄地方法院檢察署檢察官以91年度毒偵緝字第
    2144號不起訴處分確定；復因施用毒品案件，經本院裁定觀
    察、勒戒及入戒治處所施以強制戒治後，因有繼續施用傾向
    ，復經本院判處有期徒刑4 月確定，於92年8 月11日強制戒
    治期滿後，接續執行有期徒刑，而於92年12月11日執行完畢
    。詎乙○○猶不知悔改，明知安非他命業經公告列為毒品危
    害防制條例第2 條第2 項第2 款之第二級毒品，不得非法持
    有、施用，竟猶不知戒絕悔改，於前開施用毒品觀察、勒戒
    、強制戒治執行完畢後，5 年內基於施用第二級毒品安非他
    命之概括犯意，自93年7 月間某日起至94年4 月7 日晚上8
    、9 時許止，在其汽車內、高雄市○○區○○街37號家中、
    高雄縣梓官鄉○○○路中油加油站之廁所及高雄縣岡山中山
    北路火車站旁之地下道內等地點，以燒烤玻璃球吸食器之方
    式，約半天即施用1 次，連續施用第二級毒品安非他命多次
    ，嗣分別於（一）93年11月22日1 時35分許，乙○○駕駛車
    牌號碼Ｅ8 －7612自用小客車於高雄縣岡山鎮石潭里「台亞
    加油站」前發生車禍，經警前往處理，於該車右前方冷氣口
    查獲並扣得第二級毒品安非他命1 包（驗後含袋毛重0 點4
    公克）；（二）94年1 月28日11時30分許，在高雄縣岡山鎮
    ○○○路521 號，因乙○○形跡可疑，對其盤查而查獲，並
    扣得第二級毒品大麻1 包（驗後淨重0 點35公克，空包裝重
    0 點56公克）及玻璃吸食器1 支；（三）94年2 月23日16時
    50 分 許，在高雄縣梓官鄉○○路261 號巷口，為警盤查而
    查獲，並扣得第二級毒品安非他命1 包（驗後含袋毛重0 點
    8 公克）；（四）於94年4 月7 日晚上10時30分許，在高雄
    縣岡山鎮○○○路火車站機車寄車處，為警查獲，並扣得第
    二級毒品安非他命1 包（驗後含袋毛重1 點2 公克）及玻璃
    吸食器1 支；並經其同意分別採集尿液送驗後，始知上情。
二、案經高雄市政府警察局前鎮分局分別報請臺灣高雄地方法院
    檢察署檢察官偵查起訴及併案審理。
    理  由
壹、程序方面：
一、按除被告所犯為死刑、無期徒刑、最輕本刑為3 年以上有期
    徒刑之罪或高等法院管轄第一審案件者外，於法院行準備程
    序進行中，被告先就被訴事實為有罪之陳述時，審判長得告
    知被告簡式審判程序之旨，並聽取當事人、代理人、辯護人
    及輔佐人之意見後，裁定進行簡式審判程序；且受命法官行
    準備程序，與法院或審判長有同一之權限；又簡式審判程序
    之證據調查，不受刑事訴訟法第159 條第1 項、第161條之2
    、第161 條之3 、第163 條之2 及第164 條至第170 條規定
    之限制，刑事訴訟法第273 條之1 第1 項、第279 條第2 項
    前段、第273條之1分別定有明文。
二、查本件被告乙○○所犯為死刑、無期徒刑、最輕本刑為3 年
    以上有期徒刑以外之罪，且非高等法院管轄第一審之案件，
    其於準備程序中就前揭被訴事實為有罪之陳述，經法官告知
    簡式審判程序之旨，並聽取公訴人及被告之意見後，本院認
    無不得或不宜改依簡式審判程序進行之處，爰依前揭規定，
    經本院合議庭裁定由受命法官獨任進行簡式審判程序，核先
    敘明。
貳、實體方面
一、右揭事實，業據被告乙○○於本院審理時，坦承不諱，且查
    ：
（一）被告於93年11月22日、94年1 月28日、94年2 月23日及94
      年4 月7 日，為警查獲而分別採集尿液並經送驗結果，均
      呈安非他命陽性反應之事實，有高雄縣政府衛生局93年11
      月25日93煙檢字第2810號煙毒尿液檢驗成績書（嫌疑人尿
      液對照表，尿液編號：岡峰591 號）、台灣檢驗科技股份
      有限公司94年2 月25日（嫌疑人尿液對照表，尿液編號：
      岡壽767 號）、94年3 月14日（嫌疑人尿液對照表，尿液
      編號：岡備124 號）及94年5 月4 日（嫌疑人尿液對照表
      ，尿液編號：岡壽796 號）濫用藥物尿液檢驗報告各1 份
      在卷可稽，而第1 、3 、4 次查獲扣案之白粉3 包（驗後
      含袋毛重分別為0 點4 公克、0 點8 公克及1 點2 公克）
      ，經送驗結果，呈安非他命陽性反應，分別有高雄醫學大
      學附設中和紀念醫院94年4 月12日0000－000 號、94年4
      月19日0000－000 號、94年5 月24日0000－000 號檢驗報
      告各1 紙在卷可按、而第2 次查獲扣案之煙草1 包（驗後
      淨重0 點35公克，空包裝重0 點56公克），經送驗結果，
      呈大麻陽性反應，此亦有法務部調查局94年1 月28日調科
      壹字第220019427 號鑑定通知書1 紙在卷足稽；又第2 、
      4 次查獲扣案之吸食器，經送驗結果，均呈安非他命陽性
      反應，此有附卷之高雄高雄醫學大學附設中和紀念醫院94
      年4 月12日0000－000 號、高雄醫學大學附設中和紀念醫
      院94年5 月24日0000－000 號，核均與被告自白相符，被
      告之自白足為論罪之依據，被告犯行洵堪認定。
（二）被告前因施用毒品案件，經本院裁定送觀察、勒戒後，認
      無繼續施用毒品之傾向，於民國91年5 月24日執行完畢釋
      放後，由臺灣高雄地方法院檢察署檢察官以91年度毒偵緝
      字第2144號不起訴處分確定；復因施用毒品案件，經本院
      裁定觀察、勒戒及入戒治處所施以強制戒治後，因有繼續
      施用傾向，復經本院判處有期徒刑4 月確定，於92年8 月
      11日強制戒治期滿後，接續執行有期徒刑，而於92年12月
      11日執行完畢，有前開不起訴處分書及臺灣高等法院被告
      全國前案紀錄表各1 份在卷可稽，其於觀察勒戒執行完畢
      釋放後，5 年內再犯毒品危害防制條例第10條第2 項之施
      用第二級毒品犯行，所為與毒品危害防制條例第23條第2
      項之規定相符，依法即應予論科。
二、按安非他命，係毒品危害防制條例第2 條第2 項第2 款所稱
    之第二級毒品，故核被告所為，係犯該條例第10條第2 項之
    施用第二級毒品罪。又毒品危害防制條例第11條第2 項所稱
    「持有第二級毒品者，處二年以下有期徒刑…」之規定，乃
    以持用「第二級毒品」為其犯罪構成要件；而刑法所謂之「
    同一罪名」，係指行為人基於概括之犯意，連續為數行為，
    觸犯「構成犯罪要件相同之罪名」而言，此亦有司法院釋字
    第152 號解釋可資參照。準此，行為人所持有者雖為第二級
    毒品中之不同種類毒品，然該不同種類之毒品既同屬經公告
    之「第二級毒品」，則行為人歷次施用毒品之行為所觸犯者
    ，即屬構成要件相同之罪名，本應依連續犯而論以1 罪；惟
    因被告持有第二級毒品安非他命後，進而施用，其持有之低
    度行為均應為施用之高度行為所吸收，不另論罪，故被告持
    有第二級毒品大麻部分，亦同時為施用第二級毒品所吸收，
    而不另論罪。被告先後多次施用第二級毒品安非他命之犯行
    ，時間緊接，方法相同，觸犯構成要件相同之罪名，顯係基
    於概括犯意為之，依連續犯規定論以一罪，並依法加重其刑
    。復查被告因施用毒品案件，經本院裁定觀察、勒戒及入戒
    治處所施以強制戒治後，因有繼續施用傾向，再經本院判處
    有期徒刑4 月確定，於92年8 月11日強制戒治期滿後，接續
    執行有期徒刑，而於92年12月11日執行完畢，有卷附臺灣高
    等法院被告全國前案紀錄表1 份可按，其受有期徒刑之執行
    完畢，5 年以內再犯本件有期徒刑以上之罪，為累犯，應依
    法加重其刑，並遞加之。爰審酌被告經觀察、勒戒及強制戒
    治後，尚未能戒絕毒癮，有卷附臺灣高等法院被告全國前案
    紀錄表1 份可稽，足證前開保安處分措施實難矯治其惡性，
    其屢次施用毒品而觸法，顯見其無悔改之意，意志不堅，一
    犯再犯，有失政府制定毒品危害防制條例之立法美意，本不
    宜寬貸，惟念其施用毒品乃自戕一己之身體健康，尚未害及
    他人，所生危害非大，其施用之方式、頻率、次數及犯後坦
    承態度等一切情狀，量處如主文所示之刑，並諭知易科罰金
    之折算標準，以資懲儆。
三、至扣案之第二級毒品安非他命3 包（驗後毛重分別為0 點4
    公克、0 點8 公克及1 點2 公克，因安非他命毒品附著於包
    裝上剝離不易，應將包裝之整體視為安非他命毒品），及大
    麻1 包（驗後淨重0 點35公克，空包裝重0 點56公克），均
    為被告所有，此經被告於本院審理中供承無訛，應依毒品危
    害防制條例第18條第1 項前段規定，不問屬於犯人與否，均
    沒收銷燬之；及扣案殘留安非他命玻璃吸食器2 支，均含第
    二級毒品安非他命成分，業如前述，無法與毒品剝離而應一
    體視同毒品，亦均應依毒品危害防制條例第18條第1 項前段
    規定，不問屬於犯人與否，均沒收銷燬之；而送驗時所耗損
    之毒品既已滅失，爰不另為沒收銷燬之諭知，附此敘明。
四、公訴人併辦部分分別為被告於94年1 月27日19時許、94年2
    月23日12時許、自93年7 月間某日止至94年4 月7 日止之施
    用第二級毒品犯行，及其於本院審理中復自承此段期間以每
    半天施用1 次之頻率而多次施用第二級毒品安非他命，此部
    分均與起訴部分，即自93年9 月間某日起至93年11月22日某
    時許止，連續施用第二級毒品安非他命多次之犯行，時間重
    疊或緊接，且方法相同，顯係基於概括之犯意所為，有連續
    犯之裁判上一罪關係，基於審判不可分之原則，自均為起訴
    效力所及，本院自得併予審理。
據上論斷，應依刑事訴訟法第273 條之1 第1 項、第299 條第1
項前段，毒品危害防制條例第10條第2 項、第18條第1 項前段，
刑法第11條、第56條、第47條、第41條第1 項前段，罰金罰鍰提
高標準條例第2 條，判決如主文。
本案經檢察官甲○○到庭執行職務。
中　　華　　民　　國　　94　　年　　5 　　月　　30　　日
                  刑事第九庭    法　官  陳筱蓉
以上正本證明與原本無異。
如不服本判決，應於收受送達後10日內向本院提出上訴書狀。
中　　華　　民　　國　　94　　年　　5 　　月　　30　　日
　　　　　　　　　　　　　　    書記官  梁瑜玲
附錄本案論罪科刑法條全文：
毒品危害防制條例第10條
施用第一級毒品者，處六月以上五年以下有期徒刑。
施用第二級毒品者，處三年以下有期徒刑。
